# 关联方披露问题

提问人：yuanshufeng1234 时间：2023-02-04 17:07:26
陈总好！请教一下，子公司本期已由法院主导进行清算，合并报表已出表，母公司个别报表附注是否还应披露为关联方呢

回答人：chenyiwei
如果“因法院主导清算而合并报表出表”的处理是恰当的，则表明自出表之日起，本企业已不再对该被清算的子公司具有控制、共同控制或重大影响，相应地自出表之日起不再作为关联方。但此前与该子公司之间的往来和交易，在母公司个别报表中仍作为关联交易披露。